【裁判字號】    90,易,1365
【裁判日期】    900626
【裁判案由】    毒品危害防制條例
【裁判全文】
臺灣高雄地方法院刑事判決                          九十年度易字第一三六五號
    公  訴  人  臺灣高雄地方法院檢察署檢察官
    被      告  甲○○
右列被告因毒品危害防制條例案件，經檢察官提起公訴（九十年度毒偵字第一三二四
號），本院判決如左：
    主  文
甲○○施用第二級毒品，累犯，處有期徒刑柒月。
    事  實
一、甲○○前因施用第二級毒品安非他命案件，經觀察、勒戒後，認無繼續施用毒品
    之傾向，由台灣高雄地方法院檢察署檢察官於民國八十七年九月十五日，以八十
    七年度偵字第一九四六八號不起訴處分確定後，復因施用第二級毒品安非他命案
    件，經觀察、勒戒後，認有繼續施用毒品之傾向，先送強制戒治，並由台灣高雄
    地方法院檢察署檢察官以八十八年度偵字第一四六五二號聲請簡易判決處刑，嗣
    於八十九年四月十七日，經本院以八十九年度鳳簡字第一九五號判處六月確定，
    甫於九十年一月二十一日執行完畢。仍不知悔改，復於九十年二月八日零時三十
    分許回溯二十四小時內之某時，在不詳處所，施用第二級毒品安非他命一次，為
    警於九十年二月八日零時三十分許，在鳳山市○○街上查獲。
二、案經高雄縣警察局移送台灣高雄地方法院檢察署檢察官偵查起訴。
    理  由
一、訊據被告甲○○否認有施用第二級毒品犯行，辯稱：伊沒有吸食，伊當時剛出獄
    云云。惟查被告於為警查獲後所採集之尿夜送請高雄縣衛生局檢驗結果，呈甲基
    安非他命陽性反應，此有該局尿液檢驗成績書附卷可稽，而甲基安非他命經口服
    投與後，約百分之七十於二十四小時內可自尿液中排出，又其尿液內含甲基安非
    他命成分之檢出，與投與甲基安非他命的量、個人體質、檢驗儀器之精密度有關
    ，通常採尿化驗是否呈陽性反應，應以投與後二十四小時內所採者為宜，此有行
    政院生署藥物食品檢驗局（80）藥檢醫字第四五二九號函可查，足徵被告確實於
    九十年二月八日零時三十分許，往前回溯二十四小時內某時，在不詳處所，有施
    用第二級毒品安非他命無訛，被告空言否認，不足採信。又被告前因施用毒品案
    件，經送觀察、勒戒後，認無繼續施用毒品之傾向，經台灣高雄地方法院檢察署
    檢察官以八十七年度偵字第一九四六八號不起訴處分確定，又因施用毒品案件，
    經本院於八十九年四月十七日以八十九年度鳳簡字第一九五號刑事簡易判決判處
    有期徒刑六月確定等情，不起訴處分書及判決書各一份在卷可憑，其於五年內再
    犯毒品危害防制條例第十條第二項之罪，係屬三犯。本件事證明確，被告犯行堪
    以認定。
二、查安非他命係毒品危害防制條例第二條第二項所稱之第二級毒品，不得持有、施
    用，被告竟持之以施用，核其所為，係犯毒品危害防制條例第十條第二項之施用
    第二級毒品罪。其持有安非他命後，進而施用，其持有行為應被施用行為所吸收
    ，不另論罪。查被告於八十八年間因施用毒品案件，經本院判處有期徒刑六月確
    定，於九十年一月二十一日執行完畢之事實，有台灣高等法院被告全國前案紀錄
    表及台灣高雄地方法院檢察署刑案資料查註紀錄表各一份在卷足憑，其於執行完
    畢後五年內再犯有期徒刑以上之本罪，為累犯，依法加重其刑。爰審酌被告前因
    施用毒品，先後經觀察勒戒、強制戒治及本法院判決確定後，仍不知悔改警惕，
    猶繼續施用毒品，顯見意志不堅，惟其犯罪係自戕行為等一切情狀，量處如主文
    所示之刑。
三、公訴意旨另以被告於八十九年七月間起至為本件犯行前之期間內，連續在高雄縣
    大寮鄉○○村○○路二０六號施用第二級毒品安非他命云云。惟查被告前因施用
    毒品案件經本院判處有期徒刑六月，於八十九年七月二十二日送監執行，至九十
    年一月二十一日執行完畢，此有台灣高等法院被告全國紀錄表附卷可按，且綜觀
    警、偵訊卷，被告亦從無供承於八十九年七月間起至本件犯行前之期間有連續施
    用安非他命，是公訴意旨謂被告於該段期間內連續施用安非他命，尚嫌無據，因
    公訴人認此部分與上開論罪部分，具連續犯之裁判上一罪關係，故本院不另為無
    罪之諭知，併此敘明。
據上論斷，應依刑事訴訟法第二百九十九條第一項前段，毒品危害防制條例第十條第
二項、第二十條第三項，刑法第十一條前段、第四十七條，判決如主文。
中      華      民      國      九十      年      六    月    二十六    日
                                  臺灣高雄地方法院刑事庭
                                      法  官    吳  宏  榮
右正本證明與原本無異。
如不服本判決，應於判決送達後十日內，向本院提出上訴狀。
                                      書記官    呂  怜  勳
中      華      民      國      九十      年      六    月    二十六    日
附錄本案論罪科刑法條：
毒品危害防制條例第十條第二項
施用第二級毒品者，處三年以下有期徒刑。


司法院資訊處製作；財團法人民間司法改革基金會備份。
